DENISE DANTAS

MARKETING ORGANIZACIONAL



DADOS PESSOAIS

ENDEREÇO: RUA ANTÔNIO DE CASTRO, № 111,

AP. 103, TABATINGA, CAMARAGIBE-PE

TELEFONE: (81) 9 8266-9562

E-MAIL: DENISE.DC40@OUTLOOK.COM

OBJETIVO

Formada em Marketing Organizacional desde 2010, exerci funções com atendimento voltado ao público em geral, buscando sempre conhecimentos e estratégias para o alcance de resultados positivos. Tenho facilidade na transmissão de informações e abordagem as pessoas com simpatia e procurando ser ouvinte presente nas dúvidas e esclarecimentos, resultando em boas relações interpessoais.

FORMAÇÃO ACADÊMICA

- ENSINO MÉDIO COMPLETO
- MARKETING ORGANIZACIONAL (GRADUAÇÃO UVA 2008 2010)

CURSOS

INFORMÁTICA BÁSICA

EXPERIÊNCIA PROFISSIONAL

EMPRESA: NATURAL DA VACA FUNÇÃO: PROMOTORA DE VENDAS

OCUPAÇÕES: ELABOREI A LAYOUTILIZAÇÃO DOS PRODUTOS E ESTRATÉGIAS DE VENDAS, BEM COMO DEGUSTAÇÃO PARA ALAVANCAR

VENDAS E FIDELIZAR CLIENTES **PERÍODO:** 2016 A 2022

EMPRESA: COMERCIAL CABUS

OCUPAÇÕES: EFETUEI VENDAS E EMITI NOTAS FISCAIS

PERÍODO: 2014 A 2015

FUNÇÃO: BALCONISTA

EMPRESA: JAIRO AQUINO E ADVOGADOS ASSOCIADOS

FUNÇÃO: RECEPCIONISTA

OCUPAÇÕES: RECEBI E AGENDEI CLIENTES PARA REUNIÕES ALÉM DE REGISTRAR RECADOS E TRANSFERIR LIGAÇÕES VIA CENTRAL TELEFÔNICA

INFORMATIZADA **PERÍODO:** 2012 A 2014

EMPRESA: VIA MIX DISTRIBUIDORA **FUNÇÃO:** PROMOTORA DE VENDAS

OCUPAÇÕES: REALIZEI A LAYOUTIZAÇÃO DOS PRODUTOS E REPOSIÇÃO DOS MESMOS ALÉM DE ELABORAR SUGESTÕES DE PEDIDOS DE

VENDAS JUNTO AOS CLIENTES E VENDEDORES

PERÍODO: 2006 A 2008

EMPRESA: BAZAR DO CABELEREIRO **FUNÇÃO:** AUXILIAR DE CADASTRO

OCUPAÇÕES: CADASTRAMENTO DE CLIENTES E ALUNOS DOS CURSOS PROFISSIONALIZANTES E RECEBIMENTO DE NUMERÁRIO ALÉM DE

EMISSÕES DE NOTAS FISCAIS E COBRANÇA DE DÉBITOS

PERÍODO: 2000 A 2006

ESTÁGIOS

EMPRESA: REALIZA

FUNÇÃO: AUXILIAR DE COBRANÇA PERÍODO: 6 MESES (2009)